【裁判字號】    90,交易,498
【裁判日期】    901128
【裁判案由】    過失致死
【裁判全文】
臺灣桃園地方法院刑事判決                          九十年度交易字第四九八號
    公  訴  人  臺灣桃園地方法院檢察署檢察官
    被      告  甲○○
右列被告因過失致死案件，經檢察官提起公訴（九十年度偵字第一二○二七號），本
院判決如左：
        主  文
甲○○因過失致人於死，處有期徒刑陸月，如易科罰金，以參佰元折算壹日，緩刑參
年。
        事  實
一、甲○○於民國九十年三月二十五日上午，駕駛車牌號碼HO─二五八五號自用小客
    車，沿桃園縣八德市○○路，由八德往鶯歌方向行駛，同日上午五時二十分許，
    行經「懷德山莊」前，本應注意汽車行駛時，駕駛人應注意車前狀況，並隨時採
    取必要之安全措施，以避免危險之發生，而依當時天候晴、路面狀態乾躁、無缺
    陷、無障礙物、視距良好等情況，並無不能注意之情事，竟疏未注意車前狀況，
    貿然行駛，適有未注意左右無來往車輛小心謹慎橫越道路之行人劉詩銘經過該處
    ，甲○○因避煞不及，而撞上劉詩銘，致劉詩銘受有顱內出血併氣血胸、多發性
    骨折及鈍挫傷之傷害，嗣於同日上午六時許，在送醫途中不治死亡。甲○○於肇
    事後，在未被有偵查犯罪職權之機關或公務員發覺其為犯人前，即主動向桃園縣
    警察局八德分局八德派出所自首，進而接受本次裁判。
二、案經桃園縣警察局八德分局報請臺灣桃園地方法院檢察署檢察官相驗後自動檢舉
    偵查起訴。
        理  由
一、訊據被告甲○○對右揭事實坦承不諱，核與被害人家屬乙○○指訴之情節相符，
    並據證人林龍鴻即案發當時至現場處理之警員於本院調查程序中証述屬實（見本
    院九十年十月二十四日訊問筆錄），且有警製道路交通事故調查報告表乙份、車
    禍現場、車損照片十四幀附卷可稽（附於九十年度相字第五四九號卷第一二頁、
    第七至十一頁、第三五、三六頁），而被害人劉詩銘確因本件車禍死亡，亦經臺
    灣桃園地方法院檢察署檢察官督同檢驗員到場相驗屬實，製有勘驗筆錄、驗斷書
    、相驗屍體証明書附卷足憑（附於上開相字卷第一五、一九、一八頁）。按汽車
    行駛時，駕駛人應注意車前狀況，並隨時採取必要之安全措施，此有道路交通安
    全規則第九十四條第三項定有明文。被告駕駛汽車自應遵守上開規定，而參之當
    時天候晴、路面狀態乾躁、無缺陷、無障礙物、視距良好等情，有上開道路交通
    事故調查報告表在卷足按，顯無不能注意之情事，被告行經前開道路未注意車前
    狀況，顯係肇事之原因，堪認被告有過失甚明。至被害人劉詩銘雖有未注意左右
    無來往車輛小心謹慎橫越道路，而違反道路交通安全規則第一百三十四條第五款
    之情，惟按刑法上所謂之「過失」，係指行為人雖非故意，但按其情節應注意，
    並能注意，而不注意者而言，被害人劉詩銘縱與有過失，仍無法減免行為人在不
    超越社會相當性之範圍應有之注意義務，且刑事責任係對於反社會行為所加之公
    法上制裁，不若民事責任係專以填補損害為目的，因此並無允許依過失相抵之理
    論，而消長已發生刑事責任之餘地，是以被告仍難辭其過失之責。而被害人劉詩
    銘係因本件車禍受有顱內出血併氣血胸、多發性骨折及鈍挫傷之傷害，嗣於送醫
    途中不治死亡，是被告之過失行為與被害人死亡結果間確有因果關係。本件車禍
    肇事原因經送臺灣省桃園縣車輛行車事故鑑定委員會鑑定，亦同此見解，有該委
    員會九十年七月六日九十府車鑑桃字第九○○六三八號函函附之鑑定意見書一件
    附卷可按（附於上開相字卷第二七頁）。本件事証明確，被告右揭犯行洵堪認定
    ，應予依法論科。
二、核被告甲○○所為，係犯刑法第二百七十六條第一項過失致死罪。被告於犯本罪
    後，在未被有偵查犯罪職權之機關或公務員發覺其為犯人前，即主動向桃園縣警
    察局八德分局八德派出所自首而接受審判，業據其供承在卷，並經證人林龍鴻於
    本院調查程序中證述明確（見本院九十年十月二十四日訊問筆錄），復有警製道
    路交通事故調查報告表附卷可參，應依刑法第六十二條前段自首之規定，減輕其
    刑。爰審酌被告駕車違規，以致肇事傷人性命，對被害人及家屬造成傷害，永遠
    無法復原，所為非是及其過失程度，惟事後已與被害人家屬成立和解，賠償損害
    ，有和解書、支票影本各一份在卷足憑（附於本院卷），而被害人家屬乙○○亦
    於本院調查程序中陳稱：伊願意原諒被告等語（見本院九十年十一月十四日訊問
    筆錄），及被告犯罪後頗具悔意，態度尚佳等一切情狀，量處如主文所示之刑並
    諭知易科罰金之折算標準，以資懲儆。末查，被告前未曾受有期徒刑以上刑之宣
    告，業據被告自承在卷，並有臺灣桃園地方法院檢察署刑案資料查註紀錄表及臺
    灣高等法院被告全國前案紀錄表各一紙在卷可按，被告偶因過失罹犯本罪，致人
    死亡，犯後已知悔悟，經此次刑之宣告，應益知戒慎而無再犯之虞，本院認其所
    受宣告刑以暫不執行為適當，爰併予宣告緩刑三年，以勵自新。
據上論斷，應依刑事訴訟法第二百九十九條第一項前段，刑法第二百七十六條第一項
、第六十二條前段、第七十四條第一款、第四十一條第一項前段，罰金罰鍰提高標準
條例第一條前段、第二條，判決如主文。
本案經檢察官黃俊華到庭執行職務。
中      華      民      國     九十    年    十一      月     二十八    日
                               臺灣桃園地方法院交通法庭
                                   法  官   王美玲
右正本證明與原本無異。
如不服本判決，應於判決送達後十日內向本院提出上訴狀( 應附繕本 )，上訴於
臺灣高等法院。
                                   書記官   賴玉真
中        華        民        國   九十   年   十一   月    二十九    日
附論罪科刑法條之依據
刑法第二百七十六條
因過失致人於死者，處二年以下有期徒刑、拘役或二千元（現已提高十倍為二萬元）
以下罰金。
從事業務之人，因業務上之過失犯前項之罪者，處五年以下有期徒刑或拘役得併科三
仟元（現已提高十倍為三萬元）以下罰金。


司法院資訊處製作；財團法人民間司法改革基金會備份。
